【裁判字號】    95,訴,2933
【裁判日期】    951030
【裁判案由】    毒品危害防制條例
【裁判全文】
臺灣板橋地方法院刑事判決              95年度訴字第2933號
公  訴  人  臺灣板橋地方法院檢察署檢察官
被      告  甲○○
上列被告因違反毒品危害防制條例案件，經檢察官提起公訴（95
年度毒偵字第3809號），本院依簡式審判程序，判決如下：
    主  文
甲○○施用第一級毒品，處有期徒刑捌月，扣案之第一級毒品海
洛因壹包（淨重零點零捌公克）沒收銷燬，注射針筒參支、海洛
因包裝袋壹只（重零點壹捌公克）均沒收。
    事  實
一、甲○○前因施用毒品案件，經本院裁定觀察、勒戒，於民國
    九十二年十一月二十八日因無繼續施用傾向而釋放，同年十
    二月三日執行完畢。竟於前揭觀察、勒戒執行完畢釋放後五
    年內，另基於施用第一級毒品海洛因之犯意，於九十五年三
    月十三日十七時許，在行經台中縣市之遊覽車上，以針筒注
    射之方式施用海洛因一次，嗣於同日十八時十分許，在國道
    一號南下二五八公里處經警查獲，並扣得其所有，供己施用
    之海洛因一包（淨重○‧○八公克）、注射針筒三支，經採
    尿檢驗而查知上情。
二、案經內政部警政署國道公路警察局第四警察隊移送臺灣嘉義
    地方法院檢察署呈請臺灣高等法院檢察署檢察長令轉臺灣台
    東地方法院檢察署呈請臺灣高等法院檢察署檢察長令轉臺灣
    板橋地方法院檢察署檢察官偵查起訴。本院於準備程序進行
    中，甲○○就被訴事實為有罪之陳述，經告知簡式審判程序
    之旨，並聽取各當事人之意見後，本院合議庭裁定由受命法
    官獨任進行簡式審判程序。
    理  由
一、訊據被告甲○○就上揭犯罪事實於本院準備程式及審理時自
    白不諱，其於九十五年三月十三日經警查獲後採集尿液鑑驗
    結果，呈嗎啡陽性反應，有長榮大學確認報告在卷可稽，且
    有扣案之海洛因一包（淨重○‧○八公克）、注射針筒三支
    可資佐證，足認被告前揭自白與事實相符，足堪採信。被告
    前曾因施用毒品案件，經本院裁定觀察、勒戒，於九十二年
    十一月二十八日因無繼續施用傾向而釋放，同年十二月三日
    執行完畢，有臺灣高等法院被告前案紀錄表在卷可稽，其於
    觀察勒戒執行完畢釋放後，五年內再犯施用毒品罪之事證明
    確，自應依法論科。
二、被告行為後，刑法業於九十四年二月二日經總統以華總一義
    字第○九四○○○一四九○一號令修正公布，並於九十五年
    七月一日施行（下稱新刑法，修正前刑法下稱舊刑法），刑
    法施行法第一條之一亦於九十五年六月十四日經總統以華總
    一義字第○九五○○○八五一八一號令公布施行，參酌最高
    法院九十五年五月二十三日刑事庭第八次會議決議，新刑法
    第二條第一項之規定，係規範行為後法律變更所生新舊法律
    比較適用之準據法，於新刑法施行後，應適用新刑法第二條
    第一項之規定，為「從舊從輕」之比較。另於比較時應就罪
    刑有關之共犯、未遂犯、想像競合犯、牽連犯、連續犯、結
    合犯，以及累犯加重、自首減輕暨其他法定加減原因（如身
    分加減）與加減比例等一切情形，本於統一性及整體性原則
    ，綜其全部罪刑之結果而為比較。經比較新舊法結果，新刑
    法並非較有利於被告，應一體適用被告行為時舊刑法之規定
    ，合先敘明。核被告所為，係犯毒品危害防制條例第十條第
    一項之施用第一級毒品罪。其於施用前後持有第一級毒品海
    洛因之低度行為，應為施用之高度行為所吸收，不另論罪。
    爰審酌被告前經觀察、勒戒，竟仍不能戒除毒癮，且於旅途
    中迫不及待而施用，經警查獲時猶於警詢、偵查中任意指摘
    ，推諉圖卸，顯見其缺乏戒毒自救之決心，自應施以相當之
    刑罰，以期收教化之功能，兼衡其犯後於本院審理時自知施
    用毒品之事證明確，未多為無謂辯解而坦承犯行，且其施用
    毒品犯行所生危害，主要以自戕身心健康為主，對於他人生
    命、身體、財產等法益，尚未查得重大直接危害等一切情狀
    ，量處如主文所示之刑，以示懲儆。
三、末查，刑法第三十八條關於沒收之規定，亦同於被告行為後
    之九十五年七月一日修正施行，惟因沒收係屬從刑，應隨同
    主刑適用同一準據法，而本件前開比較新舊法結果，既適用
    修正前之刑法，有關沒收之規定，亦應適用修正前刑法第三
    十八條規定自明。故扣案之注射針筒三支，及扣案毒品之外
    包裝袋一只，均屬被告所有供其施用第一級毒品海洛因所用
    之物，業據被告供承在卷，爰依刑法第三十八條第一項第二
    款規定併予宣告沒收。至扣案之毒品一包，經鑑驗後認為含
    第一級毒品海洛因成分，淨重○‧○八公克，有法務部調查
    局鑑定通知書在卷可稽，係查獲之第一級毒品，爰依毒品危
    害防制條例第十八條第一項前段規定予以沒收銷燬。
據上論斷，應依刑事訴訟法第273 條之1 第1 項、第299 條第1
項前段，毒品危害防制條例第10條第1項、第18條第1項，刑法第
11條前段、第2 條第1 項前段，修正前第38條第1 項第2 款，判
決如主文。
本案經檢察官靳開聖到庭執行職務。
中    華    民    國    95    年    10    月    30    日
                  刑事第八庭  法  官  王偉光
上列正本證明與原本無異。
如不服本判決，應於判決送達後十日內向本院提出上訴狀（應附
繕本），上訴於臺灣高等法院。
                              書記官  陳怡君
中    華    民    國    95    年    11    月    1     日
附錄本案論罪科刑法條全文：
毒品危害防制條例第十條
  施用第一級毒品者，處六月以上五年以下有期徒刑。
  施用第二級毒品者，處三年以下有期徒刑。


司法院資訊處製作；財團法人民間司法改革基金會備份。
